【裁判字號】    95,重訴,1520
【裁判日期】    951220
【裁判案由】    毒品危害防制條例
【裁判全文】
臺灣臺中地方法院刑事判決            95年度重訴字第1520號
公  訴  人  臺灣臺中地方法院檢察署檢察官
被      告  庚○○
                    （現押於現於臺灣臺中看守所）
選任辯護人  林文成律師
上列被告因毒品危害防制條例案件，經檢察官提起公訴（95年度
偵緝字第624號）及移送併辦（95年度偵字第12546、19427號）
，本院判決如下：
    主    文
庚○○共同運輸第一級毒品，處無期徒刑，褫奪公權終身；扣案
第一級毒品海洛因共捌包（其中肆包合計淨重壹壹壹柒點捌參公
克、肆包合計淨重壹貳肆伍點肆柒公克），均沒收銷燬之；毒品
外包裝捌只及如附表所示之物，均沒收。
    犯罪事實
一、庚○○明知海洛因係毒品危害防制條例第二條第二項第一款
    所規定之第一級毒品，且為懲治走私條例「公告管制物品項
    目及其數額」甲類第四款所定管制進出口之物品，不得運輸
    或私運進口，詎庚○○竟與丙○○（另案經本院九十四年度
    重訴字第一九三四號判決）、甲○○（綽號「小劉」另案審
    理中）、乙○○（綽號「金龍」另案審理中）等人，於九十
    四年二月底、三月初在台中市○○路上之上海灘泡沫紅茶店
    ，共同謀議，為牟私利，決定自香港地區以將毒品綁在身上
    夾帶闖關方式，運輸管制物品第一級毒品海洛因來台，而共
    同基於運輸及私運第一級毒品海洛因進口之犯意聯絡，並由
    庚○○指示丙○○出面尋找願意前往香港地區夾帶毒品進口
    之人，丙○○遂於九十四年三月初某日，透過丁○○（經檢
    察官不起訴處分）認識己○○、戊○○（另案經本院以九十
    四年度重訴字第一九三四號判決）二人，且庚○○以化名「
    小李」自稱，丙○○對己○○、戊○○二人以化名「小陳」
    自稱，告以可提供前往香港來回機票及食宿等相關費用，並
    分別以新台幣（下同）至少五萬元不等之代價，約定由己○○、戊○○前往香港地區以夾帶闖關方式，運輸管制物品進
    口，己○○、戊○○二人應允後，遂由庚○○出資，並由戊○○將辦理護照所需之相片、身分證及退伍令等文件交付丙○○，己○○則將護照影本交付丙○○，再由庚○○洽商聯
    成旅行社之不知情承辦人員林玲珍代辦香港簽証及購買機票
    事宜，庚○○並留下「鄧先生0000000000號行動
    電話」予林玲珍聯絡，事後庚○○告知丙○○前往臺中市○○路二七八號聯誠旅行社，化名「陳先生」前往該旅行社，
    代為申辦戊○○之護照、香港簽證及購買中華航空股份有限
    公司（下稱中華航空公司）ＣＩ六一三號班次機票，及代為
    申辦己○○之香港簽證，嗣辦妥後亦由丙○○（於同年三月
    十八日早上）前往向林玲珍任職之聯成旅行社取件。俟相關
    簽證及機票等出、入國所需之文件辦妥後，隨即於九十四年
    三月十七日晚上某時，由丙○○駕駛車牌號碼不詳之福斯箱
    型車前往嘉義搭載己○○、戊○○及丁○○，同日晚上前往
    臺中市麗晶酒店住宿，翌日（十八日）上午再由丙○○駕車
    搭載己○○、戊○○及丁○○前往桃園中正國際機場，並於
    途中交付己○○門號0000000000號行動電話一支
    （用戶名稱：ＱＵＡＮ  ＴＨＩ  ＨＡＮＧ，九十三年九月
    五日起租用開通），及前往臺中市不詳手機行辦理門號00
    00000000號行動電話一支（用戶名稱：戊○○，九
    十四年三月十八日租用開通），並交付戊○○使用，戊○○
    並攜帶自己所持用之門號0000000000號行動電話
    一支，分供與丙○○及前往香港後與在香港接應之甲○○聯
    絡使用，及在桃園中正國際機場，由丙○○代庚○○轉交己○○、戊○○每人各二千餘元港幣（即新台幣一萬元所換得
    者），供二人前往香港花費之用。且為避免查緝，並要求己○○、戊○○搭乘不同航次之班機前往香港。乙○○則指示
    甲○○前往香港地區等候接應戊○○與己○○，且乙○○先
    行於九十四年三月十七日前往香港地區，並向甲○○所介紹
    之香港地區毒梟綽號「阿雪」之男子，販入重約一一一七、
    八三公克及一二四五、四七公克之海洛因毒品。戊○○即於
    同日下午二時十分許，搭乘中華航空公司ＣＩ六一三號班次
    班機前往香港地區；己○○旋於同日下午三時許，搭乘中華
    航空公司ＣＸ五六五號班次班機前往香港地區；二人於抵達
    香港後，即由甲○○安排進住香港晶華酒店第一○三二號房
    ，並付清住宿費用，二人即在香港地區旅遊。迄同年三月二
    十日下午，甲○○即攜帶第一級毒品海洛因各四包，前往香
    港晶華酒店第一○三二號房，要求己○○、戊○○二人以將
    第一級毒品海洛因以膠帶、紗布綑綁、黏貼在身上之方式夾
    帶第一級毒品海洛因回台，此時己○○、戊○○已知其二人
    所欲運輸進口至臺灣地區之管制物品係海洛因，為毒品危害
    防制條例第二條第二項第一款所規定之第一級毒品，且為懲
    治走私條例「公告管制物品項目及其數額」甲類第四款所定
    管制進出口之物品，然因當時已身處香港地區，為求迅速回
    臺，竟與丙○○、庚○○、甲○○、乙○○等人共同基於運
    輸及私運第一級毒品海洛因進口之犯意聯絡，由甲○○將第
    一級毒品海洛因四包（淨重一一一七‧八三公克、空包裝重
    六八七‧二○公克、純度百分之九二‧七八、純質淨重一○
    三七‧一二公克）以膠帶、紗布分別綑綁在己○○之後背、
    左、右小腿；將第一級毒品海洛因四包（淨重一二四五‧四
    七公克、空包裝重七七七‧八八公克、純度百分之九二‧七
    八、純質淨重一一五五‧五五公克）以膠帶、紗布分別綑綁
    在戊○○之後背、左、右小腿。綑綁、黏貼事畢，即由甲○○與己○○、戊○○一起搭車前往機場，己○○於同日晚上
    八時許，自香港地區搭乘國泰航空公司ＣＸ四六四號班次班
    機回臺，戊○○則於同日晚上九時許，自香港地區搭乘中華
    航空公司ＣＩ六一八號班次班機回臺；二人分於同日晚上十
    時許、十一時許抵達桃園中正國際機場，己○○、戊○○即
    以此將第一級毒品海洛因綑綁在身上夾帶闖關之方式，運輸
    第一級毒品進口入境。嗣己○○於同日晚上十一時許，在桃
    園中正國際機場第一航廈入境檢查室，為警會同中部地區巡
    防局臺中機動查緝隊、航空警察局安全檢查隊、財政部臺北
    關稅局當場查獲，並扣得其所運輸入境之第一級毒品海洛因
    四包（淨重一一一七‧八三公克、空包裝重六八七‧二○公
    克、純度百分之九二‧七八、純質淨重一○三七‧一二公克
    ）及丙○○所交付供本案犯罪聯繫使用之門號000000
    0000號行動電話一支（ＮＯＫＩＡ廠牌、序號：000
    000000000000號、含晶片卡一張）等物。戊○○於同日晚上十一時二十分許，在桃園中正國際機場第一航
    廈入境檢查室，為警會同中部地區巡防局臺中機動查緝隊、
    航空警察局安全檢查隊、財政部臺北關稅局當場查獲，並扣
    得其所運輸入境之第一級毒品海洛因四包（淨重一二四五‧
    四七公克、空包裝重七七七‧八八公克、純度百分之九二‧
    七八、純質淨重一一五五‧五五公克）及丙○○所交付供本
    案犯罪聯繫使用之門號0000000000號行動電話一
    支（ＮＯＫＩＡ廠牌、序號：0000000000000
    00號、含晶片卡一張），及其自己所持用亦供本案犯罪聯
    繫使用之門號0000000000號行動電話一支（ＴＯ
    ＰＬＵＸ廠牌、序號：00000000000000號、
    含晶片卡一張）等物。庚○○則於同日下午六、七時許，夥
    同不詳姓名之人駕車前往桃園中正國際機場，接應已先行返
    國之乙○○前往臺北地區後，再與乙○○返回桃園中正國際
    機場欲接應己○○、戊○○及上開毒品，惟因戊○○、己○○已遭查獲而未果，等候至翌日凌晨零時許，即行離去，返
    回臺中住處。
二、案經臺中市警察局第四分局報告及臺灣臺中地方法院檢察署
    檢察官自動檢舉偵查起訴。
    理  由
一、訊據被告庚○○固不否認與丙○○、乙○○熟識及透過乙○○認識甲○○，於九十四年二月底、三月初在台中市○○路
    上之上海灘泡沫紅茶店聚會，並於同年三月初駕車搭載丙○○前往嘉義與戊○○、己○○碰頭及於同年三月二十日前往
    中正機場有與乙○○在機場巧遇等事實，惟矢口否認有參與
    運輸第一級毒品海洛因之犯行，辯稱：戊○○、己○○二人
    並未與被告談論及運輸毒品之事，且戊○○、己○○二人前
    往香港之機票、簽証係由丙○○辦理，戊○○係看到被告與
    丙○○在一起，即自行判斷被告參與運毒，故戊○○、己○○二人於警訊及偵查中証述被告參與運毒一節為不實在；至
    三月二十日被告有前往中正機場係與丙○○約定在機場換車
    ，且在機場巧遇乙○○後，再與乙○○前往台北吃飯，如被
    告有請託戊○○、己○○二人出國運送毒品，應戰戰競競於
    中正機場等候戊○○、己○○二人，豈有前往台北吃飯訪友
    再跚跚來遲返回中正機場之理；又証人丙○○固然分別於警
    訊或檢察官偵查中証稱，被告拿錢予伊找戊○○、己○○二
    人前往香港運送違禁品入境，並在台中市○○路上海灘泡沬
    紅茶店謀議運輸毒品入境等情，惟証人丙○○前後供詞不一
    ，其為脫免自已為本案運送毒品之主謀而將罪責推給被告，
    其証詞不足採信，被告並未參與本件運輸毒品云云。
二、經查：
（一）己○○、戊○○二人確接受丙○○之安排，並提供食宿、
      機票、旅費前往香港，且於途中由丙○○各交付己○○門
      號0000000000號行動電話一支、戊○○門號0
      000000000號行動電話一支、戊○○並攜帶自己
      所持用之門號0000000000號行動電話一支，供
      與丙○○及前往香港後與在香港接應之甲○○（當時其等
      僅知該人綽號為「小劉」）聯絡使用。嗣二人即分別於九
      十四年三月十八日下午二時十分許、三時許，搭乘中華航
      空公司ＣＩ六一三號、ＣＸ五六五班次班機前往香港地區
      ，抵達香港後，則由甲○○安排進住香港晶華酒店第一○
      三二號房，並付清住宿費用。迄同年三月二十日下午，甲○○即攜帶第一級毒品海洛因各四包，前往香港晶華酒店
      第一○三二號房，要求己○○、戊○○二人將第一級毒品
      海洛因以膠帶、紗布綑綁、黏貼在身上，而以此方式夾帶
      回臺；己○○、戊○○應允後，旋由甲○○將第一級毒品
      海洛因四包，以膠帶、紗布分別綑綁在被告己○○之後背
      、左、右小腿，將第一級毒品海洛因四包，以膠帶、紗布
      分別綑綁在被告戊○○之後背、左、右小腿；事畢即由甲○○駕車搭載己○○、戊○○前往機場，二人即於同日晚
      上，分別搭國泰航空公司ＣＸ四六四班次、中華航空公司
      ＣＩ六一八號班次班機回臺，並於同日晚上十時許、十一
      時許抵達桃園中正國際機場，分別為警查獲等事實，業據
      戊○○、己○○於警詢、檢察官偵查中及本院審理中証述
      甚詳，且互核相符，並有中部地區巡防局臺中機動查緝隊
      搜索、扣押筆錄、扣押物品目錄表、臺北關稅局扣押貨物
      、運輸工具收據及搜索筆錄、中正國際機場入出境服務站
      檢查通知單各二件、己○○、戊○○護照影本各一件、查
      獲現場照片十四張（己○○部分）、查獲現場照片十三張
      （戊○○部分）等附卷可稽，應認戊○○、己○○二人此
      部分之供述與事實相符。
（二）再戊○○以膠帶、紗布等綑綁在後背、左、右小腿，而夾
      帶入境之物品經送法務部調查局鑑定後，認該扣案物品係
      第一級毒品海洛因四包（淨重一二四五點四七公克、空包
      裝重七七七點八八公克、純度百分之九二點七八、純質淨
      重一一五五點五五公克），有該局九十四年五月二日調科
      壹字第一二○○一五七五一號鑑定通知書一件在卷可按（
      見九十四年度偵字第五三○四號卷第六五頁）。己○○以
      膠帶、紗布等綑綁在後背、左、右小腿，而夾帶入境之物
      品經送法務部調查局鑑定後，認該扣案物品係第一級毒品
      海洛因四包（淨重一一一七點八三公克、空包裝重六八七
      點二○公克、純度百分之九二點七八、純質淨重一○三七
      點一二公克），有該局九十四年五月二日調科壹字第一二
      ○○一五七五○號鑑定通知書一件在卷可查（見九十四年
      度偵字第五三○二號卷第六五頁）。足認戊○○、己○○
      二人自香港地區夾帶入境之物，確為第一級毒品毒洛因，
      且屬懲治走私條例所公告管制進出口之物品無疑。
（三）被告庚○○雖矢口否認有共同參與運輸毒品之犯行，惟查
      被告庚○○與丙○○（綽號「小陳」）、甲○○（綽號「
      小劉」）、乙○○等人，於九十四年二月底、三月初，即
      在台中市○○路上之上海灘泡沫紅茶店聚會之事，此為被
      告庚○○、証人即共同被告丙○○、甲○○、乙○○於本
      院審理中所是認，雖被告庚○○辯稱當天聚會是談論辦理
      大陸新娘，証人乙○○、甲○○亦附和其詞云云。惟証人
      丙○○於九十五年七月五日在台中市警察局第四分局偵查
      隊稱：「（於九十四年三月二十日二十三時許在桃園縣國
      際中正機場第一航廈查獲戊○○、己○○走私毒品，何人
      是操盤手？）答：庚○○、甲○○、乙○○」、「（當時
      計畫戊○○、己○○走私毒品是如何策劃？如何安排？請
      詳述之？）答：因甲○○、乙○○是朋友關係，由乙○○
      介紹甲○○認識庚○○，他們三人計畫走私毒品，庚○○
      帶我到台中市○○路○段一九一號旁的一家泡沫紅茶店（
      經查為上海灘泡沫紅茶）認識乙○○，再由乙○○打電話
      叫甲○○到上海灘泡沫紅茶，當時我們四人均在場，甲○○、庚○○叫我負責找人出國，然後甲○○叫我到隔壁九
      九賣場走走買東西，甲○○等三人繼續討論走私毒品細節
      ，故意支開我不讓我知道太多」、「由甲○○出資，乙○○介紹甲○○認識庚○○，甲○○拿錢給庚○○買機票及
      給出國費用，甲○○及乙○○口述說毒品順利回國後會分
      一些給庚○○」、「我負責找人出國，我當時找戊○○、
      己○○二人，甲○○告訴庚○○一個人酬金是新台幣十萬
      元，但要回國後才拿到錢」、「我找戊○○、己○○二人
      是由丁○○介紹認識，當時我與丁○○約時間地點見面，
      因庚○○要看所找的人是否合乎出國條件，庚○○開車載
      我到嘉義縣民雄鄉一帶見戊○○、己○○二人，並與丁○○討論出國條件及酬金，再由丁○○與戊○○、己○○談
      酬金並收證件」、「（你交新台幣六萬元給丁○○，錢是
      何人給你？）答：錢是庚○○向甲○○拿給我的」、「當
      時庚○○向甲○○拿錢時，並也拿二支香港手機，一併交
      給我，戊○○、己○○二人上機前我再交給他們，告訴他
      們到香港要開機，他人二人到香港後甲○○會與他們聯絡
      」、「（戊○○、己○○二人回國後將由何人接機？）答
      ：由庚○○、乙○○到機場接機，當時已被警方查獲沒接
      到人」等語（以上見台中市警察局第四分局刑事案件偵查
      案號中分四偵字第○九五○○八四四八○號卷宗第十一、
      第十二頁）。丙○○於九十五年八月十六日於本院交互詰
      問時亦結證稱：「九十四年四月十五日那時候已經抓到，
      離案發當時之前約壹個半月，被告庚○○就載我到台中市
      ○○路一間泡沫紅茶店名稱叫上海灘，他就已經約好綽號
      金龍的先生在那邊，金龍在打電話叫小劉過來，小劉就是
      甲○○，然後被告庚○○就把我介紹給他們二人認識，說
      我這邊可以找到他們要的工人，介紹完後被告庚○○就叫
      我到隔壁的九九賣場，故意支開我，他們三人就在泡沫紅
      茶店談論要出國細節，嗣後我老闆（指庚○○）再載我去
      嘉義開始找工人」、「（提示九十四年四月十五日筆錄，
      哪些有違背你的意思？）答：說我給戊○○、己○○多少
      錢的部分，因為錢不是我交給他們的，是丁○○交給他們
      的，每個人二千多元港幣。還有己○○、戊○○走私海洛
      因毒品扮演什麼角色的部分，我是說要出國工作，是小劉
      、庚○○、金龍三人去策劃的，接機也不是我去接的，這
      是實在」、「戊○○在途中有去辦手機，何裕載是在事前
      出國，我老闆是在公司拿錢給我」、「（甲○○把兩隻手
      機、晶片交給庚○○的時候，你有沒有看到？）答：有」
      、「（毒品是誰出資購買？）答：這要問庚○○」、「（
      為何在九十四年四月二十五日警訊的時候你說是小劉出資
      ？）答：他們要出國的錢是庚○○向小劉拿的，要出國前
      在拿給我」、「（庚○○向小劉拿的時候你有看到嗎？）
      答：我有看到一次，小劉有拿錢給我老闆」等語（本院卷
      第六十八至第七十一頁）。參以丙○○與乙○○、甲○○
      並非熟識，係於九十四年二月底、三月初，首次在台中市
      ○○路上之上海灘泡沫紅茶店聚會認識，若非在該次聚會
      中有謀議自香港運輸毒品入境台灣，並由被告庚○○居中
      聯繫，則甲○○與運輸毒品人頭戊○○、己○○不熟之情
      形下，如何能在香港將海洛因毒品交由戊○○、己○○二
      人夾帶入境。凡此，在在足以証明証人丙○○於九十五年
      七月五日警訊時上揭供詞，可以採信，足見被告庚○○與
      丙○○、甲○○、乙○○等人，於九十四年二月底、三月
      初，即在台中市○○路上之上海灘泡沫紅茶店聚會之事，
      確係共同謀議、策劃共同運輸第一級毒品，可以認定。被
      告辯稱此次聚會係談論辦理大陸新娘，証人乙○○、甲○○附和其詞及証人丙○○於本院審理中翻異前詞，無非卸
      責或避重就輕之詞，均不足採信。
（四）再者，被告庚○○指使丙○○覓得己○○、戊○○二人前
      往香港地區走私違禁物返台，並由被告庚○○提供相關費
      用等事實，亦經證人丙○○於九十四年四月十五日在台中
      地方法院檢察署訊問時證述屬實（見九十四年偵字第七○
      九三號偵查卷宗第二十八頁）；另就己○○、戊○○二人
      之香港簽証、購買機票等事宜，係由丙○○及被告庚○○
      二人委託不知情之聯成旅行社林玲珍辦理等情，亦据証人
      丙○○及林玲珍於九十五年四月十七日在台中地方法院檢
      察署結證明確（見九十五年偵緝字第六二四號偵查卷第二
      十一、二十二頁、二十五頁）。且証人丙○○於本院九十
      五年八月十六日結證稱：「（戊○○、己○○的簽證、護
      照、機票，是你購買的嗎？）答：不是我買的，是被告庚○○有認識一個專門辦外籍勞工的，那個人認識旅行社林
      小姐，所以介紹林小姐給被告庚○○認識，然後被告庚○○去旅行社辦他們的護照、機票」、「（你辦理簽證、護
      照、機票，被告庚○○給你多少錢？）答：他自己先繳二
      千元在旅行社，然後當天是拿一個人約一萬元，出國的生
      活費一個人給一萬元，簽證大約二、三千元，被告庚○○
      給我新台幣約五萬多元」、「（是被告庚○○親自交給你
      的嗎？）答：是的，在青海路二段人力公司那邊交給我的
      」等語。另被告庚○○亦分別於九十五年四月十五日在台
      中市警察局第四分局及九十五年三月三十日在檢察官偵查
      中供稱：「丙○○叫我拿戊○○的護照到民族路的旅行社
      給一位林小姐」、「丙○○叫我辦護照，我就拿去旅行社
      ，証件是丙○○叫我拿過去的，我忘了付多少費用給旅行
      社小姐」等語。是被告庚○○就己○○、戊○○二人前往
      香港地區走私違禁物返台，非但有提供資金及與己○○、
      戊○○二人接頭並與丙○○辦理己○○、戊○○二人之香
      港簽証及購買機票事宜，已甚明確。再被告庚○○確於同
      年三月二十日前往桃園中正機場接機用以接應己○○、戊○○二人等情，亦據證人丙○○迭次於警訊、檢察官偵查
      中及本院審理中証述屬實（見丙○○九十四年四月十五日
      警訊筆錄、九十五年四月十七日偵查筆錄、九十五年八月
      十六日及十二月一日本院審判筆錄）。另被告於九十五年
      四月二十五日在台中市警察局第四分局亦供稱：「（你於
      九十四年三月間是否曾否以電話與香港走私毒品案之共犯
      聯絡？）答：有，是香港那邊打電話給我，對方打電話過
      來都是要我叫丙○○打電話過去，對方是甲○○」、「（
      九十四年三月二十日當天你有無前往機場接機？接何人？
      ）答：有，接何人不知道，丙○○叫我到機場與他見面。
      」等語。是被告於九十四年三月二十日確有前往桃園中正
      機場接機之事實，已甚明確。被告於審理中翻異，辯稱：
      戊○○、己○○二人前往香港之機票、簽証係由丙○○辦
      理；至三月二十日被告有前往中正機場係與丙○○約定在
      機場換車云云，非但為証人丙○○所否認，且與事實不符
      ，要屬卸責之詞，殊無足取。參以本件被告庚○○苟非居
      於主使者之地位，其又豈有於未與丙○○約定接機行程之
      情形下，在己○○、戊○○夾帶上開毒品返台之時，即自
      行前往桃園中正國際機場接應之理？再者，被告庚○○出
      資二萬元，委由證人丙○○代為轉交己○○、戊○○二人
      ，供前往香港地區之生活費，並轉達被告庚○○允諾於返
      台後分別支付至少五萬元之酬傭之事實，業據證人丙○○
      於九十四年四月十五日十三時三十二分許，在臺中市警察
      局接受詢問時證述在卷，苟被告庚○○並未參與本件共同
      運輸海洛因毒品犯行，其又豈有在己○○、戊○○尚且不
      知其與丙○○真實姓名之情形下，自掏腰包出資招待甫認
      識不久之己○○、戊○○免費前往香港旅遊，並允諾事後
      酬傭之理，是被告所為，顯與社會通常一般人之經驗、事
      理不符，而悖離人情甚遠。凡此，更足以証明被告庚○○
      就
      本件運輸毒品進入台灣，非但有事前謀議，且如何安排己○○、戊○○二人自香港夾帶毒品入境台灣，彼此間確有
      分工合作之事實，亦可認定。
（五）至被告辯護人另辯稱：証人丙○○有無轉達戊○○二人走
      私毒品之代價？庚○○有無告知丙○○僱工前往香港做何
      事？戊○○二人之機票、機位何人辦理？戊○○二人之機
      票，誰交予戊○○二人？丙○○與甲○○等三人見面談何
      事？見過甲○○幾次？等諸多問題証人丙○○於警訊、偵
      查中及審理中証述不一致，因認証人丙○○之証詞，不足
      採信云云。查証人丙○○對戊○○等二人前往香港走私毒
      品之代價究係新台幣（下同）五萬元或十五萬至二十萬元
      ，其前後說詞或有不同，惟依証人己○○於九十四年三月
      二十一日警訊時供稱：攜帶毒品代價是新台幣五萬元，出
      境前陳姓男子（即丙○○）先給我一萬元，事成之後再給
      四萬元等語。再本件戊○○等二人前往香港之機票、食宿
      、簽証及護照費等費用均屬免費等情，已据戊○○等二人
      迭次於警訊及偵審中証述屬實，故戊○○等二人此次前往
      香港旅遊係免費且至少有五萬元之酬勞，可以認定。又戊○○等二人之機票、機位係被告與丙○○二人協同辦理等
      情，已如前述，且機票究係何人交予丙○○與本案犯罪情
      節，並非重要。又九十四年二月底、三月初在台中市○○
      路上海灘泡沫紅茶店謀議運輸毒品入境之事，亦如前述。
      縱証人丙○○就上開問題於警訊、偵審中有前後証詞其細
      節不一或有所矛盾之處，惟自本件案發已至偵審中長達一
      年有餘，其記憶或已模糊，且証人丙○○為本件共同被告
      ，其所涉案情節重大尚在訴訟中，或為自己利害計，其供
      詞或有避重就輕之情形，亦在所難免，核與常情並無違誤
      。且按告訴人、證人之陳述有部分前後不符，或相互間有
      所歧異時，究竟何者為可採，法院仍得本其自由心證予以
      斟酌，非謂一有不符或矛盾，即應認其全部均為不可採信
      ，是辯護人上開辯解，亦無可取，附予敘明。
（六）此外，並有中部地區巡防局臺中機動查緝隊搜索、扣押筆
      錄、扣押物品目錄表、臺北關稅局扣押貨物、運輸工具收
      據及搜索筆錄、中正國際機場入出境服務站檢查通知單各
      二件、己○○、戊○○護照影本各一件、查獲己○○現場
      照片十四張、查獲戊○○現場照片十三張（均影本）等另
      案附卷、證人林玲珍所提出之被告庚○○聯絡電話（門號
      ：0000000000號）資料影本一紙，及己○○夾
      帶入境之第一級毒品海洛因四包（淨重一一一七‧八三公
      克、空包裝重六八七‧二○公克、純度百分之九二‧七八
      、純質淨重一○三七‧一二公克）；戊○○夾帶入境之第
      一級毒品海洛因四包（淨重一二四五‧四七公克、空包裝
      重七七七‧八八公克、純度百分之九二‧七八、純質淨重
      一一五五‧五五公克）、丙○○交付己○○持有供本案犯
      罪聯絡使用0000000000號行動電話一支（含晶
      片卡一張）、丙○○交付戊○○持有供本案犯罪聯絡使用
      之0000000000號行動電話一支（含晶片卡一張
      ）、戊○○所有供本案犯罪聯絡使用之00000000
      00號行動電話一支（含晶片卡一張）等物扣案可稽。另
      己○○以膠帶、紗布等綑綁在後背、左、右小腿，而夾帶
      入境之物品經送法務部調查局鑑定後，認該扣案物品係第
      一級毒品海洛因四包（淨重一一一七‧八三公克、空包裝
      重六八七‧二○公克、純度百分之九二‧七八、純質淨重
      一○三七‧一二公克），有該局九十四年五月二日調科壹
      字第一二○○一五七五○號鑑定通知書影本一紙在卷可查
      （台中地方法院檢察署九十四年度偵字第五三○二號影卷
      第六十五頁參照）；戊○○以膠帶、紗布等綑綁在後背、
      左、右小腿，而夾帶入境之物品經送法務部調查局鑑定後
      ，認該扣案物品係第一級毒品海洛因四包（淨重一二四五
      ‧四七公克、空包裝重七七七‧八八公克、純度百分之九
      二‧七八、純質淨重一一五五‧五五公克），有該局九十
      四年五月二日調科壹字第一二○○一五七五一號鑑定通知
      書影本一紙在卷可按（台中地方法院檢察署九十四年度偵
      字第五三○四號影卷第六十五頁參照）。綜上所述，本案
      事證已經明確，被告庚○○運輸及私運管制物品第一級毒
      品海洛因進口犯行，均洵堪認定，應依法論科。
三、查海洛因係屬毒品危害防制條例第二條第二項第一款所指之
    第一級毒品，且為懲治走私條例「公告管制物品項目及其數
    額」甲類第四款所定管制進出口之物品，不得運輸或私運進
    口，被告庚○○與丙○○、乙○○、甲○○、己○○、戊○○等人共同自香港地區以身體夾帶方式運輸第一級毒品海洛
    因進口；核被告所為，係犯毒品危害防制條例第四條第一項
    之運輸第一級毒品罪，及懲治走私條例第二條第一項之私運
    管制物品進口罪。檢察官移送併辦部分（即九十五年度偵字
    第一二五四六、一九四二七號）核與起訴部分係同一事實，
    本院自可一併審理。其等運輸毒品或私運管制物品海洛因進
    口當然含有持有行為，故被告持有第一級毒品之低度行為，
    應為運輸毒品或私運管制物品海洛因進口之高度行為所吸收
    ，不另論以持有第一級毒品罪。再按共同正犯之意思聯絡，
    原不以數人間直接發生者為限，即有間接之聯絡者，亦包括
    在內。如甲分別邀約乙、丙犯罪，雖乙、丙間彼此並無直接
    之聯絡，亦無礙於其為共同正犯之成立，有最高法院七十七
    年台上字第二一三五號判例可資參照。是被告與丙○○、戊○○、己○○、甲○○、乙○○之成年男子間，就所犯自香
    港地區運輸、私運管制物品第一級毒品海洛因入境之犯行，
    有犯意之聯絡及行為之分擔，均為共同正犯。被告所犯運輸
    、私運管制物品第一級毒品海洛因入境之犯行，係以一行為
    觸犯運輸第一級毒品罪及私運管制物品進口罪二罪名，均為
    想像競合犯，應分別從一重之運輸第一級毒品罪處斷。再刑
    法第二條第一項之規定，係規範行為後「法律變更」所生新
    舊法比較適用之準據法，故被告行為後刑法條文之修正，對
    於被告並無有利或不利之情形者（例如新舊法處罰輕重相同
    ，犯罪構成要件亦無寬嚴之別等），即無適用修正後刑法第
    二條第一項之規定比較新舊法適用之問題。查九十四年二月
    二日修正公布，而於九十五年七月一日生效實施之新刑法（
    下稱新刑法）第二十八條雖將舊法之「實施」修正為「實行
    」。其中「實施」一語，涵蓋陰謀、預備、著手及實行之概
    念在內，其範圍較廣；而「實行」則著重於直接從事構成犯
    罪事實之行為，其範圍較狹；二者之意義及範圍固有不同，
    但對於本件被告所犯上開之罪而言，已達「實行」之階段，
    刑法第二十八條之修正內容，對於被告並無「有利或不利」
    之影響。又修正後刑法第五十五條，雖將舊刑法第五十五條
    後段關於牽連犯之規定刪除，但其前段關於想像競合犯之規
    定並無變更，而其但書係科刑之限制，為法理之明文化，亦
    非屬法律之變更，依上說明，並無適用修正後刑法第二條第
    一項之規定比較新舊法適用之問題。簡言之，應一律適用裁
    判時法，附予敘明（最高法院九十五年台上字第五五八九判
    決參照）。審酌被告庚○○年輕力壯正值盛年，竟不思自食
    其力奮發向上，竟以前揭方式共同出資招待他人出國旅遊，
    再俟機由其在國外之共犯即甲○○、乙○○等人要求己○○
    、戊○○運輸第一級毒品入境，足見其目無法紀，犯罪之方
    法、手段甚為惡劣；又所運輸進口之海洛因多達八包（其中
    己○○所運輸者四包（淨重一一一七點八三公克、空包裝重
    六八七點二０公克）、戊○○所運輸者四包（淨重一二四五
    點四七公克、空包裝重七七七點八八公克），且均係純度甚
    高之第一級毒品，如經運送入境，再予稀釋分裝販賣予施用
    毒品之人，所可能造成之社會危害，幾不可想像，對國民身
    體健康及社會安全之危害甚鉅；且犯後猶飾詞卸責，矢口否
    認犯行，並無悔悟之心，其犯罪後態度顯然不佳等一切情狀
    ，認有將其長久與社會隔離之必要，予以量處無期徒刑，併
    依刑法第三十七條第一項規定宣告褫奪公權終身。
四、扣案即共同被告己○○所運輸入境之第一級毒品海洛因四包
    （合計淨重一一一七點八三公克、空包裝重六八七點二０公
    克、純度百分之九二點七八、純質淨重一０三七點一二公克
    ）、戊○○所運輸入境之第一級毒品海洛因四包（合計淨重
    一二四五點四七公克、空包裝重七七七點八八公克、純度百
    分之九二點七八、純質淨重一一五五點五五公克），均屬毒
    品危害防制條例第二條第二項第一款所指之第一級毒品，應
    依同條例第十八條第一項前段規定，不問屬於犯人與否，均
    諭知沒收銷燬。又按毒品危害防制條例第十八條第一項規定
    ，得諭知沒收並銷燬之者，以查獲之毒品及專供製造或施用
    毒品之器具為限，並不及於毒品之外包裝。且毒品危害防制
    條例第十九條第一項關於沒收之規定，係採義務沒收主義。
    故凡犯同條例第四條至第九條、第十二條、第十三條或第十
    四條第一項、第二項之罪者，其供犯罪所用之物或因犯罪所
    得之財物，均應諭知沒收，法院無審酌之餘地。而毒品之外
    包裝有防止毒品裸露、逸出及潮濕之功用，利於攜帶及運輸
    ，其係供運輸毒品所用之物，至為顯然。是己○○所用以運
    輸第一級毒品海洛因所用之毒品外包裝四個、戊○○所用以
    運輸第一級毒品海洛因所用之毒品外包裝四個，係供其等犯
    運輸毒品罪所用之物，均應分別依毒品海害防制條例第十九
    條第一項規定諭知沒收。另扣案門號0000000000
    號行動電話一支（ＮＯＫＩＡ廠牌、序號：0000000
    00000000號、含晶片卡一張），係共同被告丙○○
    交付己○○供本案運輸第一級毒品海洛因犯罪聯絡所用之物
    ；扣案之門號0000000000號行動電話一支（ＮＯ
    ＫＩＡ廠牌、序號：000000000000000號、
    含晶片卡一張），係共同被告丙○○交付戊○○供本案運輸
    第一級毒品海洛因犯罪聯絡所用之物；扣案之門號0000
    000000號行動電話一支（ＴＯＰＬＵＸ廠牌、序號：
    000000000000000號、含晶片卡一張），係
    共同被告戊○○所有並供本案運輸第一級毒品海洛因犯罪聯
    絡所用之物。以上扣案物品既係共同被告丙○○、己○○、
    戊○○等人供犯運輸第一級毒品所用之物，均應依毒品危害
    防制條例第十九條第一項規定諭知沒收。又共同被告己○○
    、戊○○運輸第一級毒品時，尚各使用紗布一條分別纏繞、
    綑綁於身體，以掩人耳目，而達其運輸第一級毒品海洛因之
    目的，此由卷附被告己○○、戊○○為警查獲時之照片可以
    得知，顯見該紗布亦係供其二人犯運輸毒品罪所用之物，然
    承辦之員警於本案查獲時，竟疏未一併扣案，致該等物品目
    前下落不明，惟如前所述，毒品危害防制條例第十九條第一
    項關於沒收之規定，係採義務沒收主義，法院無審酌之餘地
    。該等應扣案之紗布二條，雖未扣案，然不能證明已經滅失
    ，自仍應依毒品危害防制條例第十九條第一項規定諭知沒收
    。又共同被告己○○、戊○○自九十四年三月二十日為警查
    獲後，即經羈押迄今，該等物品自非在己○○、戊○○持有
    、保管中；且該紗布二條原係應扣押之物，乃承辦之治安機
    關疏未一併予以扣案，如於宣告沒收之時，併予諭知「如全
    部或一部不能沒收時，追徵其價額」，對於被告及其共犯，
    顯然不公平，爰不為「如全部或一部不能沒收時，追徵其價
    額」之宣告。又共同被告己○○、戊○○運輸第一級毒品時
    ，尚使用膠帶黏貼於身體，以固定所運輸之毒品，而達其運
    輸第一級毒品海洛因之目的，此亦可由卷附被告己○○、戊○○為警查獲時之照片可以得知；惟其所使用之膠帶，於經
    警查獲時，已經撕毀，此亦可由前揭照片得知，顯已經遭丟
    棄而滅失，不另為沒收之宣告，附此敘明。
據上論斷，應依刑事訴訟法第二百九十九條第一項前段，毒品危
害防制條例第四條第一項、第十八條第一項前段、第十九條第一
項，懲治走私條例第二條第一項，刑法第十一條、第二十八條、
第五十五條、第三十七條第一項，判決如主文。
中    華    民    國    95    年    12    月    20    日
                  臺灣臺中地方法院刑事第七庭
                              審判長法  官  許金樹
                                    法  官  高文崇
                                    法  官  張清洲
以上正本證明與原本無異。
如不服本判決，應於收受本判決後十日內向本院提出上訴書狀，
其未敘述上訴理由者，並得於提起上訴後十日內向本院補提理由
書狀（均須按他造當事人之人數附繕本）。
中    華    民    國    95    年    12    月    20    日
                                    書記官  王崑煜
附表：應沒收之物
一、門號0000000000號行動電話一支（ＮＯＫＩＡ廠
    牌、序號：000000000000000號、含晶片卡
    一張、已扣案）。
二、門號0000000000號行動電話一支（ＮＯＫＩＡ廠
    牌、序號：000000000000000號、含晶片卡
    一張、已扣案）。
三、門號0000000000號行動電話一支（ＴＯＰＬＵＸ
    廠牌、序號：000000000000000號、含晶片
    卡一張、已扣案）。
四、紗布二條（未扣案）。
附錄本案論罪科刑法條全文：毒品危害防制條例第4條
製造、運輸、販賣第一級毒品者，處死刑或無期徒刑；處無期徒
刑者，得併科新臺幣1千萬元以下罰金。
製造、運輸、販賣第二級毒品者，處無期徒刑或7年以上有期徒
刑，得併科新臺幣7百萬元以下罰金。
製造、運輸、販賣第三級毒品者，處5年以上有期徒刑，得併科
新臺幣5百萬元以下罰金。
製造、運輸、販賣第四級毒品者，處3年以上10年以下有期徒刑
，得併科新臺幣3百萬元以下罰金。
製造、運輸、販賣專供製造或施用毒品之器具者，處1年以上7年
以下有期徒刑，得併科新臺幣1百萬元以下罰金。
前五項之未遂犯罰之。
懲治走私條例第2條
私運管制物品進口、出口逾公告數額者，處 7 年以下有期徒刑，
得併科新臺幣 3 百萬元以下罰金。
以犯前項之罪為常業者，處 3 年以上 10 年以下有期徒刑，得併
科新臺幣 5 百萬元以下罰金。
第 1 項之未遂犯罰之。
第 1 項所稱管制物品及其數額，由行政院公告之。


司法院資訊處製作；財團法人民間司法改革基金會備份。
